【裁判字號】    89,簡上,176
【裁判日期】    890426
【裁判案由】    違反槍砲彈藥刀械管制條例
【裁判全文】
臺灣高雄地方法院刑事判決                        八十九年度簡上字第一七六號
    上  訴  人  甲○○
    即  被  告
右列上訴人因違反槍砲彈藥刀械管制條例案件，不服臺灣高雄地方法院高雄簡易庭八
十九年度雄簡字第四○九號中華民國八十九年四月廿六日第一審判決（聲請案號：八
十九年度偵字第二六八一號），提起上訴，本院判決如左：
    主  文
上訴駁回。
    事  實
一、甲○○於民國八十四年五月十五日，為供潛水娛樂使用，而在高雄市鼓山區大順
    潛水器材公司購買漁槍一枝（槍枝管制編號0000000000號），嗣未經許可持有之
    。期間雖於八十六年間，向警察機關申請許可持有，但未獲准，而仍繼續非法持
    有之，並將漁槍置於高雄市○○區○○街九之十九號內大門旁與其所有之其他潛
    水器材堆置存放。嗣於八十九年一月廿五日下午三時十分許，在上址為警查獲，
    並扣得該漁槍一枝。
二、案經高雄市政府警察局鹽埕分局移送臺灣高雄地方法院檢察署檢察官偵查起訴。
    理  由
一、訊據上訴人即被告甲○○，固不否認於前開時、地，持有扣案漁槍之事實，惟矢
    口否認有何違反槍砲彈藥刀械管制條例犯行，辯稱：扣案漁槍購買時附有購買證
    ，購買證上只有記載未經許可不得使用，未記載未經許可不得持有。且於購買後
    ，即曾委託其弟唐惠民向警局申請持有許可，惟因其弟有傷害前科而未獲准，之
    後其即將漁槍置於上址未再使用，另其曾向高雄市政府警察局苓雅分局成功路派
    出所所長蔡沂樺詢問如何報繳？也曾向苓雅及鹽埕分局詢問如何報繳？但得到的
    答覆卻是要其丟掉。另該漁槍業已損壞，漁槍並用黑線把槍與標綁死，應不具殺
    傷力等語。但查，扣案漁槍經送鑑定，認係市售魚槍，以橡皮彈力為發射動力，
    可發射隨附之金屬箭，認具殺傷力，此有內政部警政署刑事警察局八十九年二月
    十五日刑鑑字第一六四四二號鑑驗通知書一紙在卷足憑，是被告辯稱並無殺傷力
    云云，尚不足採信。另證人蔡沂樺證稱：八十八年底時，被告曾說他有一枝漁槍
    已不堪使用，如何處理？我告訴他，是否有執照？他說曾申請未許可，我就說不
    堪使用就報繳，因被告住所屬新興分局轄區，就請其到新興分局去申請執照，後
    來我們工作忙，就沒再提起等語。依其所證，被告雖曾向蔡沂樺詢問如何申請及
    報繳該漁槍之事實，但亦可證明被告自八十四年五月十五日購買時起至八十八年
    底向蔡沂樺詢問時止，其未經許可持有該漁槍之事實。再被告曾於八十六年間向
    苓雅分局成功路派出所申請許可執照，但因有素行（前科）資料，與自衛槍枝申
    請資格不符，故予以退件之事實，業經證人即被告之弟唐惠民到庭證明，且有高
    雄市政府警察局苓雅分局九十年三月七日高市警分督字第三一○八號函一紙在卷
    可稽，被告於申請許可持有經駁回後，仍繼續持有扣案漁槍，其非法持有漁槍之
    事實，堪予認定。另被告並不曾向苓雅分局及鹽埕分局報繳該漁槍，有高雄市政
    府警察局苓雅分局前開函文及鹽埕分局九十年三月六日高市警鹽分刑字第二○九
    號函各一紙在卷可稽，故被告所辯曾報繳云云，亦不足採。則該扣案漁槍被告雖
    曾申請持有但未獲許可，又不曾向警察機關報繳，則其前開未經許可持有具殺傷
    力漁槍之犯行，事證明確，應依法論科。
二、核被告所為，係犯槍砲彈藥刀械管制條例第九條第三項未經許可持有漁槍罪。又
    持有漁槍行為，係屬於行為之繼續，故本件被告於繼續持有漁槍行為終了前，均
    屬犯罪行為。又按被告繼續持有漁槍行為期間，所犯槍砲彈藥刀械管制條例第九
    條第三項規定，業於八十六年十一月二十四日修正公布，並於同年月二十六日生
    效，是被告繼續持有上開漁槍迄查獲時為止，仍應適用修正後之槍砲彈藥刀械管
    制條例第九條第三項未經許可持有漁槍罪。原審因而適用槍砲彈藥刀械管制條例
    第九條第三項、刑法第十一條前段、第四十二條、罰金罰鍰提高標準條例第二條
    ，現行法規所定貨幣單位折算新臺幣條例第二條之規定，科處金新臺幣一萬五千
    元，如易服勞役以新臺幣九百元即銀元三百元折算一日；並就被告持有之漁槍一
    枝，依刑法第三十八條第一項第一款之規定，予以宣告沒收，其認事用法，均無
    不合，量刑亦屬適當，被告上訴意旨，指扣案漁槍已損壞並無殺傷力、其曾向主
    管機申請許可持有及未獲許可後曾報繳之事實，而否認犯罪，指摘原判決不當，
    並無理由，應予駁回。
據上論斷，應依刑事訴訟法第四百五十五條之一第一項、第三項、第三百六十八條，
判決如主文。
本案經檢察官林永富到庭執行職務。
中      華      民      國      九十    年      四      月      二      日
                                臺灣高雄地方法院刑事第六庭
            審判長法  官    趙家光
                                          法  官    周玉群
                                          法  官    邱明弘
右正本證明與原本無異。
不得上訴。
                                          書記官    顏平國
中      華      民      國      九十    年      四      月      三      日
附錄法條：
槍砲彈藥刀械管制條例第九條
未經許可，製造、販賣、轉讓、出租或出借魚槍者，處一年以下有期徒刑
、拘役或新台幣五十萬元以下罰金。
意圖供自己或他人犯罪之用，而犯前項之罪者，處二年以下有期徒刑、拘
役或新台幣一百萬元以下罰金。
未經許可，持有、寄藏或意圖販賣而陳列魚槍者，處六月以下有期徒刑、
拘役或新台幣五十萬元以下罰金。
第一項及第二項之未遂犯罪之。


司法院資訊處製作；財團法人民間司法改革基金會備份。
